【裁判字號】    95,上訴,879
【裁判日期】    950427
【裁判案由】    搶奪等
【裁判全文】
臺灣高等法院刑事判決                 95年度上訴字第879號
上  訴  人  台灣桃園地方法院檢察署檢察官
被      告  甲○○
                    現於臺灣新竹戒治所
上列上訴人因被告搶奪等案件，不服臺灣桃園地方法院94年度訴
字第2331號，中華民國95年1月19日第一審判決（起訴案號：臺
灣桃園地方法院檢察署94年度偵字第18892號），提起上訴，本
院判決如下：
    主  文
原判決撤銷。
甲○○竊盜，累犯，處有期徒刑陸月，機車鑰匙壹枝沒收。又連
續意圖為自己不法之所有，而搶奪他人之動產，累犯，處有期徒
刑貳年。應執行有期徒刑貳年肆月，機車鑰匙壹枝沒收。
    事  實
一、甲○○前於民國83年間因違反肅清煙毒條例及麻醉藥品管理
    條例案件，經原審以83年度訴字第1705號判處有期徒刑3年4
    月、4月，應執行有期徒刑3年6月確定，於84年9月27日入監
    執行，86年4月26 日縮短刑期假釋付保護管束。復於87年間
    因違反肅清煙毒條例案件，經原審以87年度訴字第319 號判
    處有期徒刑3年4 月。嗣上開假釋經撤銷，於88年1月14日入
    監執行殘刑1年7月10日，並接續執行上開有期徒刑3年4月，
    於91年6月13 日縮短刑期假釋付保護管束。又於91年間因犯
    竊盜罪，經原審判處有期徒刑6 月確定，復經撤銷假釋，應
    執行殘刑1年4月7日，於92年1月7 日入監執行上開殘刑及竊
    盜所處徒刑6月，於93年11月13日執行完畢。
二、甲○○意圖為自己不法之所有，於94年10月27日中午12時30
    分許，在桃園縣桃園市○○路369 號前，以其所有鑰匙竊取
    丙○○所有之車牌號碼HZP-802 號之紅色重型機車，得手後
    留供己用作為代步工具（94年度偵字第18892 號起訴部分）
    。
三、又甲○○基於意圖為自己不法所有之概括犯意，於如附表所
    示時間、地點，駕騎機車（非前述竊得之機車）、頭戴安全
    帽，徒手搶奪如附表所示被害人財物（詳如附表所示）（94
    年度偵字第18892號起訴如附表編號4部分及94年度偵字第21
    459號移送併辦如附表編號1、2、3部分）。
四、查獲經過：嗣於94年10月31日晚間11時許，駕騎上開竊取之
    車牌號碼HZP-802 號機車，行經桃園縣桃園市○○○街與永
    康街口處為警查獲，並扣得甲○○所有之安全帽1 頂、黃灰
    色外套1 件，及竊取上開機車所用之鑰匙1枝。
五、案經桃園縣政府警察局桃園分局報請臺灣桃園地方法院檢察
    署檢察官偵查起訴及移送併案審理。原審合議庭依甲○○於
    審理中為有罪之陳述，進行簡式審判程序審理。
    理  由
一、認定犯罪事實之證據及理由：
    上揭犯罪事實業據被告於警詢、偵查及原審、本院審理中坦
    承不諱，核與被害人丙○○（事實欄二部分）、乙○○、翁
    月女、吳莉美、楊靜婷（事實欄三部分）於警詢中證述之情
    節相符，並有查獲後被害人指認照片3 張、桃園縣政府警察
    局尋獲車輛電腦輸入單、車輛車牌失竊資料個別查詢表、贓
    物領據各1紙（竊盜及附表編號4搶奪部分）、現場照片5 張
    、通聯調閱單、震旦通訊服務單、行動電話讓渡書各1 張（
    如附表編號1、2、3搶奪部分）在卷足稽，復有被告竊取機
    車所用之鑰匙1枝及被告穿戴之安全帽1頂及外套1 件扣案可
    為佐證。被告自白竊盜及連續搶奪之事實堪認屬實。本案事
    證明確，被告犯行洵堪認定，應依法論科。
二、論罪科刑：
  (一)核被告甲○○所為，事實欄二部分，係犯刑法第320條第1項
    竊盜罪。事實欄三部分係犯同法第325條第1項之搶奪罪。臺
    灣桃園地方法院檢察署94年度偵字第21459 號移送併辦部分
    （即附表編號1至3之犯行），雖未據檢察官提起公訴，惟與
    已起訴之犯行有連續犯之裁判上一罪關係，本院應併予審理
    。被告先後多次之搶奪犯行，時間緊接，方法相同，係觸犯
    構成要件相同之罪名，顯係基於概括犯意為之，為連續犯，
    應依刑法第56條規定論以一罪，並依法加重其刑。再被告有
    事實欄所載論罪科刑執行情形，有臺灣高等法院被告前案紀
    錄表在卷可憑，其於有期徒刑執行完畢5 年內，再犯本件有
    期徒刑以上之罪，為累犯，應依刑法第47條規定，就竊盜罪
    部分加重其刑，搶奪罪部分應遞加重其刑。被告所犯上開 2
    罪，犯意各別，行為互異，應分論併罰。
  (二)原審予以論罪科刑雖非無見，惟查：檢察官上訴意旨以：
    原審判決被告甲○○涉犯竊盜、強奪罪，各處有期徒刑5 月
    、1 年2 月，應執行有期徒刑1 年6 月，固非無見，惟查，
    被告共涉有一件竊車、四件騎車搶奪路人犯行，雖於查獲後
    坦承全部犯行，表示悔意，但被告供述僅因其兄所有機車故
    障即竊取他人機車代步，又因貪念而肆意行搶，無視他人身
    體、財產安全於不顧，此行飛車行搶犯行危害社會治安甚鉅
    ，亦為原審判決論罪科刑欄認定在卷，新聞媒體對於此行犯
    行亦予高度關切，足見嚴重危害民心安寧，被告四次所得不
    多，係因被害人身上財物不多之故，不能單純認為造成損害
    非鉅，況被告於犯後遂遭羈押，法院認其有逃亡之虞，被告
    既經查獲連續四次搶奪犯行，人心貪念一時難除，實有再犯
    之虞，原審未能就犯行嚴重性、被告再犯可能性等加以衡平
    考量，原判決刑度過輕，自有不當。為此難認原判決妥適，
    請撤銷原判決，另就搶奪部分判處被告有期徒刑2 年。本院
    認其上訴為有理由，原判決應予以撤銷，爰審酌被告犯罪之
    動機、目的、手段、前科素行，損害程度因一己貪念遽以竊
    盜、行搶，危害社會治安甚鉅，惟於犯後坦承犯行，暨被告
    之生活狀況、品行、智識程度等一切情狀，各量處如主文第
    二項所示之刑，並定其應執行刑如主文所示，以資懲儆。
三、沒收部分：
  (一)扣案機車鑰匙1 枝，係被告所有竊取機車所用之物，業據被
    告供承在卷，應依刑法第38條第1 項第2 款規定沒收。
  (二)扣案安全帽1 頂及外套1 件係被告其駕騎機車所穿戴之衣物
    ，尚難認係供犯罪所用之物，爰不予宣告沒收。
四、據上論斷，應依刑事訴訟法第369 條第1項前段、第364條、
    273 條之1第1項、第299條第1項前段，刑法第56 條、第320
    條第1項、第325條第1項、第47條、第51條第5款、第38條第
    1項第2 款，罰金罰鍰提高標準條例第1條前段，判決如主文
    。
本案經檢察官張秋雲到庭執行職務。
中    華    民    國    95    年    4    月    27    日
                  刑事第十一庭審判長法  官 張連財
                                    法  官 林明俊
                                    法  官 楊照男
以上正本證明與原本無異。
竊盜部分不得上訴。
搶奪部分如不服本判決，應於收受送達後十日內向本院提出上訴
書狀，其未敘述上訴之理由者並得於提起上訴後十日內向本院補
提理由書（均須按他造當事人之人數附繕本）。
                                    書記官 陳秋雄
中    華    民    國    95    年    4    月    27    日
附錄：本案論罪科刑法條全文
附表
┌──┬────┬────┬─────────┬───┬─────────┐
│編號│犯罪時間│犯罪地點│  方       法     │被害人│     損失財物     │
├──┼────┼────┼─────────┼───┼─────────┤
│1   │94年9 月│桃園縣  │駕騎不詳車號機車（│翁月女│手提包1 個（內有身│
│    │20日19時│桃園市  │以布遮蓋車牌號碼）│      │分證、健保卡、金融│
│    │50分許  │紹興街  │，於被害人後方，趁│      │卡、信用卡各1 張，│
│    │        │18巷前  │被害人不備，徒手搶│      │、遠東百貨提貨卷  │
│    │        │        │奪被害人之手提包1 │      │約700 元、現金新  │
│    │        │        │個。              │      │臺幣2 千餘元、行  │
│    │        │        │                  │      │動電話1 枝）      │
├──┼────┼────┼─────────┼───┼─────────┤
│2   │94年9 月│桃園縣  │駕騎不詳車號機車，│吳莉美│皮包1 個（內有行動│
│    │24日17時│桃園市  │，於被害人後方，趁│      │電話1 枝、信用卡2 │
│    │55分許  │民光街54│被害人不備，徒手搶│      │張、金融卡3 張、現│
│    │        │號前    │奪被害人之皮包1 個│      │金新臺幣2000元、）│
│    │        │        │。                │      │                  │
├──┼────┼────┼─────────┼───┼─────────┤
│3   │94年9 月│桃園縣  │駕騎不詳車號機車，│楊靜婷│背包1 個（內有駕照│
│    │29日18時│桃園市  │，於被害人後方，趁│      │1 張、信用卡1 張、│
│    │40分許  │愛三街19│被害人不備，徒手搶│      │現金400 元、行動電│
│    │        │號對面  │奪被害人之背包1 個│      │話2 枝）          │
│    │        │        │。                │      │                  │
├──┼────┼────┼─────────┼───┼─────────┤
│4   │94年10月│桃園縣  │駕騎車牌號碼HZP ─│乙○○│皮包1 個（內有身分│
│    │29日23時│桃園市  │802 號機車，於被害│      │證1 張、健保卡1 張│
│    │許      │埔新街與│人後方，趁被害人不│      │、現金4800元、行動│
│    │        │愛三街口│備，徒手搶奪被害人│      │電話1 枝）        │
│    │        │        │之皮包1 個。      │      │                  │
└──┴────┴────┴─────────┴───┴─────────┘
附錄本案論罪科刑法條全文
中華民國刑法第320 條 (普通竊盜罪、竊佔罪)
 意 圖為自己或第三人不法之所有，而竊取他人之動產者，為竊
盜罪，處五年以下有期徒刑、拘役或五百元以下罰金。
意圖為自己或第三人不法之利益，而竊佔他人之不動產者，依前
項之規定處斷。
前二項之未遂犯罰之。
刑法第325條
意圖為自己或第三人不法之所有，而搶奪他人之動產者，處六月
以上五年以下有期徒刑。
因而致人於死者，處無期徒刑或七年以上有期徒刑，致重傷者，
處三年以上十年以下有期徒刑。
第一項之未遂犯罰之。


司法院資訊處製作；財團法人民間司法改革基金會備份。
